【裁判字號】    97,裁,2328
【裁判日期】    970423
【裁判案由】    有關專利事務
【裁判全文】
最  高  行  政  法  院  裁  定
                                     97年度裁字第02328號
上  訴  人  甲○○
被 上訴 人  經濟部
代  表  人  乙○○
被 上訴 人  經濟部智慧財產局
代  表  人  王美花
上列當事人間有關專利事務事件，上訴人對於中華民國95年6月
22日臺北高等行政法院93年度訴字第2015號判決，提起上訴，本
院裁定如下：
    主  文
上訴駁回。
上訴審訴訟費用由上訴人負擔。
    理  由
一、按對於高等行政法院判決之上訴，非以其違背法令為理由，
    不得為之，行政訴訟法第242條定有明文。依同法第243條第
    1項規定，判決不適用法規或適用不當者，為違背法令；而
    判決有同條第2項所列各款情形之一者，為當然違背法令。
    又提起上訴，應以上訴狀表明上訴理由，並應添具關於上訴
    理由之必要證據，復為同法第244條第1項第4款及第2項所明
    定。準此，當事人對於高等行政法院判決提起上訴，如以高
    等行政法院判決有行政訴訟法第243條第1項規定之不適用法
    規或適用不當為理由時，其上訴狀或理由書應有具體之指摘
    ，並揭示該法規之條項或其內容；若係成文法以外之法則，
    應揭示該法則之旨趣；倘為司法院解釋或本院之判例，則應
    揭示該判解之字號或其內容；如以高等行政法院判決有行政
    訴訟法第243條第2項所列各款情形為理由時，其上訴狀或理
    由書應揭示合於該條項各款之事實。上訴狀或理由書如未依
    此項方法表明，或其所表明者與上開法條規定不合時，即難
    認為已對高等行政法院判決之違背法令有具體之指摘，其上
    訴自難認為合法。
二、本件上訴人對於臺北高等行政法院95年度訴字第2015號判決
    上訴，雖以：原審判決違反專利法第1條及第3條、行政訴訟
    法第7條第1項第1款、第8條、第9條及第10條、司法院大法
    官審理案件法第5條第2項、憲法第15條、第16條、第23條、
    第166條及第167條等規定允許被上訴人收取發明專利申請費
    、發明專利證書費及發明專利年費，有礙產業發展云云為由
    。惟核其上訴狀所載內容，無非係執其個人主觀歧異之法律
    見解，就原審所為論斷或駁斥其主張之理由，泛言違背上揭
    法令，而未具體表明原判決究竟有如何合於不適用法規或適
    用不當、或有行政訴訟法第243條第2項所列各款之情形，尚
    難認為已對原判決之如何違背法令有具體之指摘。依首揭規
    定及說明，應認其上訴為不合法，應予駁回。
三、依行政訴訟法第249條第1項前段、第104條、民事訴訟法第
    95條、第78條，裁定如主文。
中    華    民    國    97    年    4     月    23    日
                    最高行政法院第五庭
                        審判長法官  劉  鑫  楨
                              法官  侯  東  昇
                              法官  林  樹  埔
                              法官  劉  介  中
                              法官  吳  慧  娟
以  上  正  本  證  明  與  原  本  無  異
中    華    民    國    97    年    4     月    23    日
                              書記官  吳  玫  瑩


司法院資訊處製作；財團法人民間司法改革基金會備份。
